臺灣雲林地方法院刑事協商判決          100年度訴字第599號
公  訴  人  臺灣雲林地方法院檢察署檢察官
被      告  丁志勇
指定辯護人  本院公設辯護人許俊雄
上列被告因違反毒品危害防制條例案件，經檢察官提起公訴（10
0年度撤緩毒偵字第50號），並聲請法院改依協商程序而為判決
，本院認為適當，同意由法官一人獨任進行協商判決程序，判決
如下：
    主      文
丁志勇施用第一級毒品，處有期徒刑柒月，扣案之塑膠鏟管壹支
沒收之。又施用第二級毒品，處有期徒刑伍月，扣案之第二級毒
品甲基安非他命壹包（驗餘淨重為零點壹壹克）沒收銷燬之
；扣案之玻璃球壹個、塑膠鏟管壹支、包裹前揭第二級毒品甲基
安非他命之外包裝袋壹只，均沒收之。應執行有期徒刑拾月，扣
案之第二級毒品甲基安非他命壹包（驗餘淨重為零點壹壹克
）沒收銷燬之；扣案之玻璃球壹個、塑膠鏟管壹支、包裹前揭第
二級毒品甲基安非他命之外包裝袋壹只，均沒收之。
    事實及理由
一、犯罪事實：
    丁志勇前因施用毒品案件，經觀察、勒戒後，認無繼續施用
    毒品之傾向，觀察、勒戒執行完畢釋放出所，由臺灣雲林地
    方法院檢察署檢察官於民國87年09月11日，以87年度偵字第
    3551號為不起訴處分確定。然其另於前揭觀察勒戒執行完畢
    釋放後5 年內之90年03月06日前後，分別因連續施用第一級
    、施用第二級毒品，經臺灣高雄地方法院以92年度訴字第12
    84號判決分別判處有期徒刑1 年、8 月，應執行有期徒刑1
    年6 月，經撤回上訴而確定（該次犯行經法院裁定令入戒治
    處所施以強制戒治，至91年09月26日停止戒治釋放出所）；
    詎其猶不知悔改，分別為下列犯行：
  (一)於99年04月29日07時許，基於施用第一級毒品之犯意，在雲
    林縣臺西鄉和豐村復興151 號之住處，以將海洛因置於針筒
    內注射之方式，施用第一級毒品海洛因1 次。
  (二)又於同日09時30分許，基於施用第二級毒品之犯意，在上開
    住處，以將甲基安非他命置於玻璃球內點火燃燒吸食煙氣之
    方式，施用第二級毒品甲基安非他命1 次。
    嗣於同日10時許，在雲林縣臺西鄉○○村○○路○ 段300 巷
    45號前，為警當場查獲，並扣得第二級毒品甲基安非他命1
    包（驗餘淨重為0.1313克）、其所有供施用第一級、第二級
    毒品犯罪使用之塑膠鏟管1 支、其所有供施用第二級毒品犯
    罪使用之玻璃球1 個，復經警採集其尿液送驗，結果呈可待
    因、嗎啡、甲基安非他命、安非他命陽性反應，始悉上情。
二、證據名稱：
  (一)被告丁志勇於偵查及本院訊問時之自白。
  (二)正修科技大學超微量研究科技中心99年05月17日報告編號R0
    0-0000-000號尿液檢驗報告1 紙。
  (三)雲林縣警察局臺西分局毒品犯罪嫌疑人尿液採驗作業管制紀
    錄1 紙。
  (四)憲兵司令部刑事鑑識中心99年11月03日憲直刑鑑字第099000
    2142號鑑定書1 紙。
  (五)扣案之顆粒1 包（送驗淨重為0.1563克，驗餘淨重為0.1313
    克）、玻璃球1個、塑膠鏟管1支。
  (六)刑案資料查註紀錄表、全國施用毒品案件紀錄表、矯正簡表
    及臺灣雲林地方法院檢察署檢察官87年度偵字第3551號不起
    訴處分書、臺灣高雄地方法院92年度訴字第1284號刑事判決
    各1 份。
三、本案經檢察官與被告丁志勇、辯護人於審判外達成協商之合
    意，且被告丁志勇已認罪，其合意內容為：丁志勇施用第一
    級毒品，處有期徒刑7 月，扣案之塑膠鏟管1 支沒收之。又
    施用第二級毒品，處有期徒刑5 月，扣案之第二級毒品甲基
    安非他命1 包（驗餘淨重為0.1313公克）沒收銷燬之，扣案
    之玻璃球1 個、塑膠鏟管1 支，均沒收之。應執行有期徒刑
    10月，扣案之第二級毒品甲基安非他命1 包（驗餘淨重為0.
    1313公克）沒收銷燬之；扣案之玻璃球1 個、塑膠鏟管1 支
    ，均沒收之。
四、扣案之顆粒1 包（送驗淨重為0.1563克，驗餘淨重為0.1313
    克），鑑定結果確含甲基安非他命之成分，屬毒品危害防制
    條例第2 條第1 項第2 款所列之第二級毒品，有憲兵司令部
    刑事鑑識中心99年11月03日憲直刑鑑字第0990002142號鑑定
    書1 紙附卷可稽（見臺灣雲林地方法院檢察署100 年度撤緩
    字第96號偵查卷第5 頁），應依同條例第18條第1 項前段之
    規定，沒收銷燬之。又扣案之玻璃球1 個、包裹前揭第二級
    毒品甲基安非他命之外包裝袋1 只，均係被告所有供其為本
    件犯罪事實欄(二)所示之施用毒品甲基安非他命犯罪使用，業
    據被告於本院審理時供述至明（見本院卷第20頁正、背面）
    ；再扣案之塑膠鏟管1 支，亦係被告所有供其為本件犯罪事
    實欄(一)、(二)所示之施用第一級毒品海洛因、第二級毒品甲基
    安非他命犯罪使用，亦據被告於本院審理時時供述明確（見
    本院卷第20頁正、背面），爰均依刑法第38條第1 項第2 款
    之規定，分別於各罪項下宣告沒收（詳如主文所示）。
五、應適用之法條：刑事訴訟法第455 條之2 第1 項、第455 之
    4 第2 項、第455 條之8 、第454 條第1 項，毒品危害防制
    條例第10條第1 項、第2 項、第18條第1 項前段，刑法第11
    條前段、第38條第1 項第2 款、第51條第5 款、第9 款。
六、協商判決原則上不得上訴。但有刑事訴訟法第455 條之4 第
    1 項第1 款「於本訊問程序終結前，被告撤銷協商合意或檢
    察官撤回協商聲請者」；第2 款「被告協商之意思非出於自
    由意志者」；第4 款「被告所犯之罪非第455 條之2 第1 項
    所定得以協商判決者」；第6 款「被告有其他較重之裁判上
    一罪之犯罪事實者」；第7 款「法院認應諭知免刑或免訴、
    不受理者」情形之一，或協商判決違反同條第2 項「法院應
    於協商合意範圍內為判決；法院為協商判決所科之刑，以宣
    告緩刑或2 年以下有期徒刑、拘役或罰金為限」等規定者（
    以上均簡稱但書情形）外，不在此限（即有但書情形，依法
    仍得上訴）。
七、本件如有上述但書情形，且不服本判決時，得自收受判決送
    達之日起10日內，向本院提出上訴狀（須附繕本），上訴於
    第二審法院。
本案經檢察官魏偕到庭執行職務。
中    華    民    國   100    年    7     月    29    日
                  刑事第六庭  法  官  陳佩怡
以上正本證明與原本無異。
                              書記官  林佳慧
中    華    民    國   100    年    7     月    29    日
附錄本案論罪科刑法條全文：
毒品危害防制條例第10條
施用第一級毒品者，處 6 月以上 5 年以下有期徒刑。
施用第二級毒品者，處 3 年以下有期徒刑。